

LOUAY SGHAIER

"Software Engineering Student"

	. 55125290	\smile	louaysghaier01@gmail.com	A Ariana
in	linked in.com/in/louay-sghaier/	()	github.com/Louaysghaier	

Profile

"En fait,un jeune étudiant à l'age de 21 ans en 2em année cycle d'ingénieur informatique à l'Ecole Superieur Privée d'Ingenieur et de Technologies (ESPRIT), diplomé d'un cycle préparatoire physique-chimie à l'IPEIEM. J'ai un esprit collectif et Je suis motive, sérieux et passionné."

Expérience

PLATEFORM ERP (Projet Académique en Partenariat),

01/2024 - 05/2024

• Développement dune solution Consulting .Une plateforme ERP WEB en partenariat avec la boite de développement COCONSULT IT .En utilisant les frameworks ANGULAR et SPRINGBOOT et base de données Mysql

APPLICATION DESKTO/WEB (projet Academique),

09/2023 - 12/2023

• projet "ECOFRIENDLY-Esprit App ESTUDANTINE Desktop en JAVA FX, WEB en Symfony/JS/BOOTSRAP5.. qui vise à simplifier les démarches et défis auxquels les étudiants peuvent y rencontrer lors de leurs parcours académique au sein de l'établissement Universitaire...

MINI PROJET ACADEMIQUE,

02/2024 - 04/2024

• Une application pour la gestion de transport aux seins des aéroports en net6 (MVC)

APPLICATION WEB GREEN IT (STAGE D'ÉTÉ), (TALAN TUNISIE)

06/2022 - 08/2022

• Développement d'une application WEB en stage. d'été de 2 mois chez TALAN TUNISIE, qui gère les différents taches reliants à l'empreinte Carbone au sein des entreprises En utilisation les frameworks. ANGULAR SPRING BOOT et la base du donné postgreSQL.

Programmation

LSQL, MySQL, PostgresSQL, UM	L , MongoDB.	
• Francais	• Arabe	
		LSQL, MySQL, PostgresSQL, UML , MongoDB. • Francais • Arabe

- Gestion de projet: SCRUM, JIRA, TRELLO
- Compétences transversales : Présentation, Planification, Organisation, Résolution créative de problèmes, Travail d'équipe, Écoute active, Adaptabilité, Pensée analytique

Education

CYCLE D'INGÉNIEUR INFORMATIQUE CYCLE PRÉPARATOIRE PHYSIQUE-CHIMIE BACCALAURÉAT SCIENTIFIQUE (SVT)

ESPRIT sep 2022 IPEIEM sep 2020-juin2022 Lycée Pilote Touzer juillet 2020